【裁判字號】    89,易,420
【裁判日期】    890501
【裁判案由】    竊盜等
【裁判全文】
台灣士林地方法院刑事判決                          八十九年度易字第四二號
    公  訴  人  臺灣士林地方法院檢察署檢察官
    被      告  丙○○
右列被告因竊盜等案件，經檢察官提起公訴（八十九年度偵字第三○六七號），本院
判決如左：
    主  文
丙○○攜帶兇器竊盜，處有期徒刑捌月。扣案之一字螺絲起子壹支沒收之。又損壞他
人之鐵捲門、鋁門窗玻璃，足以生損害於他人，處有期徒刑肆月。扣案之鐵棍壹支沒
收之。應執行有期徒刑拾月，扣案之一字螺絲起子壹支、鐵棍壹支均沒收之。
    事  實
一、丙○○已有竊盜、強盜等前科，目前仍在假釋期間中（未構成累犯、詳如理由所
    述），詎其仍不知悔改，竟意圖為自己不法之所有，於民國八十九年三月十八日
    晚間六時許，在台北縣淡水鎮○○街○段一三一巷三號前，持己有客觀上可供兇
    器使用之一字螺絲起子乙支，撬開甲○○所有車號ＦＷＥ－四九六號機車車鎖而
    竊走該車，得手後留供己用，作為其平日交通工具。另丙○○復於八十九年三月
    二十四日上午十時三十許，至台北市北投區○○○路一○○之六號丁○○○住處
    ，因缺錢使用而起意行竊，遂翻越上址圍牆而無故侵入丁○○○之住宅內，並攀
    爬至上開住宅二樓陽台處，先徒手將鐵捲門拉壞，再持己有之鐵棍乙支將鋁門窗
    玻璃敲破而欲入內竊取財物，惟因發出聲響過大，尚未著手搜取財物之際，即為
    屋主丁○○○發覺而立即逃逸，嗣經警於八十九年三月二十四日中午一時十分許
    ，在台北市○○區○○街、復興四路口當場查獲，並扣得一字螺絲起子、鐵棍各
    乙支。
二、案經丁○○○訴由臺北市政府警察局北投分局報告臺灣士林地方法院檢察署檢察
    官偵查起訴。
    理  由
一、右揭犯罪事實，業據被告丙○○於警訊、偵查及本院審理時坦承不諱，並經證人
    即被害人甲○○之哥哥乙○○及被害人丁○○○分別證述綦詳，復有失竊報告、
    贓物認領保管單、車輛竊盜資料個別查詢報表－查詢車輛認可資料各乙紙在卷可
    稽及扣案之一字螺絲起子、鐵棍各乙支可資佐證，被告自白核與事實相符，堪予
    採信，本件事證明確，被告犯行洵堪認定，應依法論科。
二、核被告所為，係犯刑法第三百二十一條第一項第三款之攜帶兇器竊盜罪及第三百
    五十四條毀損一般物品罪、第三百零六條之無故侵入他人住宅罪。公訴人雖未引
    用刑法第三百五十四條之條文，惟已於犯罪事實欄已明確記載毀損丁○○○住宅
    之鐵捲門、鋁門窗玻璃之事實，而被害人丁○○○亦已到庭陳明其於警訊時已就
    毀損部分提起告訴，是毀損部分業經起訴，本院自應加以審理。又被告所犯前開
    毀損罪與無故侵入他人住宅罪間，有方法結果之牽連關係，應依刑法第五十五條
    之規定，從較重之毀損一般物品罪處斷。被告所犯前開加重竊盜罪與毀損罪間，
    犯意各別，行為互殊，應予分論併罰。另公訴人雖認被告前受有期徒刑執行完畢
    後，五年內再犯本件有期徒刑以上之本罪，為累犯，應依刑法第四十七條規定加
    重其刑。惟查，(一)被告前於八十二年間因犯強盜罪，經臺灣高等法院臺中分院判
    處有期徒刑五年確定，於八十三年九月二十二日送監執行，於八十五年五月二日
    假釋出獄，嗣於八十六年八月八日撤銷假釋，所餘殘刑之刑期起算日期為八十七
    年一月二十四日（執行案號：臺中地檢八十七年執更字第二三四二號）。(二)被告
    另於八十六年一月間因犯竊盜罪，經臺灣臺中地方法院於八十六年四月三十日判
    處有期徒刑六月確定；被告復於八十六年六月間因犯竊盜罪，經臺灣臺中地方法
    院於八十六年八月十七日判處有期徒刑七月確定。被告所犯上開竊盜罪（有期徒
    刑各為六月、七月）嗣經法院裁定應執行有期徒刑一年，刑期自八十六年四月三
    十日起算，指揮書執畢日期為八十七年一月二十三日（執行案號：臺中地檢八十
    七年執更字第四一○號）。(三)嗣被告所犯(一)、(二)部分之有期徒刑合併執行，並經
    法院裁定准予假釋並付保護管束，而於八十八年八月十一日縮短刑期假釋出獄，
    指揮書執畢日期為九十年一月二十六日（執行案號：臺中地檢八十七年執更字第
    二三二八號），有臺灣高等法院檢察署刑案紀錄簡覆表、本院被告全國前案紀錄
    表、臺灣士林地方法院檢察署刑案資料查註紀錄表各乙份在卷可參，並經本院查
    閱無誤，是本件被告雖於假釋期間內更犯罪，仍應認為尚未執行完畢，自不應論
    以累犯（最高法院八十八年第四次刑事庭會議決議可資參照），公訴人認被告應
    以累犯論，尚有違誤，併此敘明。爰審酌被告之生活狀況、品行、智識程度及其
    犯罪動機、目的、手段、所生危害程度、與其犯罪後坦承犯行，知所悔改等一切
    情狀，量處如主文所示之刑。至扣案之一字螺絲起子、鐵棍各乙支，均為被告所
    有，且一字螺絲起子係供行竊所用之物，而鐵棍則是用以敲破前開住宅鋁門窗玻
    璃，皆係供犯罪所用之物，業據被告供明在卷，均應依刑法第三十八條第一項第
    二款規定宣告沒收。另扣案之手電筒、鐵撬各乙支則非供犯罪所用之物，亦經被
    告陳明無訛，復非屬違禁物，本院自無從宣告沒收，公訴人聲請依法宣告沒收，
    尚有誤會，附此敘明。
據上論斷，應依刑事訴訟法第二百九十九條第一項前段，刑法第三百二十一條第一項
第三款、第三百五十四條、第三百零六條、第五十五條、第五十一條第五款、第三十
八條第一項第二款，罰金罰鍰提高標準條例第一條前段，判決如主文。
本案經檢察官黃惠玲到庭執行職務
中      華      民      國    八十九    年      五      月      一      日
                                  台灣士林地方法院刑事第一庭
                                      法  官  陳  章  榮
右正本證明與原本無異。
如不服本判決，應於判決送達後十日內，向本院提出上訴狀。
                                      書記官  劉  提  幸
中      華      民      國    八十九    年      五      月      四      日
附錄本案論罪科刑法條全文：
刑法第三百二十一條第一項第三款：
  犯竊盜罪而有左列情形之一者，處六月以上五年以下有期徒刑：
  三、攜帶兇器而犯之者。
刑法第三百五十四條：
  毀棄、損壞前二條以外之他人之物或致令不堪用，足以生損害於公眾或他人者，處
  二年以下有期徒刑、拘役或五百元以下罰金。
刑法第三百零六條：
  無故侵入他人宅、建築物或附連圍繞之土地或船艦者，處一年以下有期徒刑、拘役
  或三百元以下罰金。
  無故藏匿其內或受退去之要求而仍留滯者亦同。


司法院資訊處製作；財團法人民間司法改革基金會備份。
